【裁判字號】    90,上易,3186
【裁判日期】    900928
【裁判案由】    家庭暴力防治法等
【裁判全文】
臺灣高等法院刑事判決                            九十年度上易字第三一八六號
    上  訴  人  臺灣桃園地方法院檢察署檢察官
    被      告  甲○○
右上訴人因被告家庭暴力防治法等案件，不服臺灣桃園地方法院九十年度易字第一○○○號，中華民國九十年七月五日第一審判決（起訴案號：臺灣桃園地方法院檢察署
九十年度偵字第二七三一號）提起上訴，本院判決如左：
    主  文
上訴駁回。
甲○○緩刑伍年。
    事  實
一甲○○與丙○○為父子關係、與乙○○為兄弟關係，均為家庭暴力防治法第三條
    所稱之家庭成員。甲○○基於概括犯意，自民國八十九年十月間某日起至九十年
    三月上旬某日止，先後四至五次在其位於桃園縣龍潭鄉○○村○○路○段六號住
    處，向其父丙○○索取金錢受拒後，連續出言恫嚇：「不給的話，燒你車子、房
    子。」等語，致丙○○心生畏怖，足生危害於安全。甲○○復基於概括之犯意，
    分別於八十九年十二月八日晚上六時許及其後約同月十一日左右，再於同址因而
    先後損壞丙○○所有之擺放於客廳之椅子及車牌號碼ＩＲＱ─七三一號機車之前
    擋風板，足以生損害於丙○○。另於八十九年十二月八日晚上六時三十分許，再
    於前開住處以磚塊丟擲丙○○，幸經丙○○及時閃避，始未擊中，是時，竟對介
    入阻止之胞弟乙○○基於傷害之犯意，施以拳打腳踢，致其受有鼻上方裂傷、右
    眼下方瘀傷、右大腿瘀傷之傷害。
二、案經丙○○、乙○○訴由桃園縣警察局平鎮分局報請臺灣桃園地方法院檢察署檢
    察官偵查起訴。
    理  由
一、右揭事實業據被告甲○○坦承不諱，核與告訴人丙○○、乙○○分別於警訊、偵
    查及原審審理中指訴之情節相符，並有毀損照片五幀及龍華診所開立之診斷証明
    書一紙附卷可稽，且觀諸卷附損壞之椅子照片所示，該椅子應係由外力強行加諸
    其上而致損壞，顯非曝曬陽光後所致之褪色、斑駁、龜裂，再參以告訴人二人均
    係被告之至親，若非被告所為致渠等已達難以忍受之程度，而不得不提起告訴，
    當無不顧親情故意誣陷被告於罪之必要，是被告之前開自白，應與事實相符。本
    件事証明確，被告犯行洵堪認定，應予依法論科。
二、核被告之所為，係犯刑法第二百七十七條第一項之傷害罪、第二百八十一條之加
暴行於直系血親尊親屬、第三百零五條之恐嚇危害安全罪、第三百五十四條之毀
    損罪，係屬家庭暴力防治法第二條第二項之家庭暴力罪。被告所犯恐嚇危害安全
    及毀損二罪部分，先後所為數行為，均時間緊接，犯罪構成要件相同，顯係基於
    概括犯意反覆為之，為連續犯，應論以一罪，並均加重其刑。被告所犯前開各罪
    ，犯意各別，行為互異，應分論併罰。被告前開毀損、加暴行於直系血親尊親屬
    及傷害之行為後，刑法第四十一條於九十年一月十日經修正公布，於同年月十二
    日生效，易科罰金之適用範圍擴大為最重本刑五年以下有期徒刑之罪，並明定併
    合處罰之數罪，如各罪均得易科罰金者，其應執行之刑逾六月時，亦得適用之，
    比較新舊法之結果，以裁判時即修正後之刑法第四十一條對被告較為有利，依法
    適用裁判時之法律，附此敘明。
三、原審認被告罪證明確，適用刑法第二條第一項前段、第五十六條、第二百七十七
    條第一項、第二百八十一條、第三百零五條、第三百五十四條、第五十一條第五
    款、修正後第四十一條第一項、第二項，罰金罰鍰提高標準條例第一條前段、第
    二條之規定，並審酌被告之犯罪動機、目的、品行、被害人與其之親等關係、所
    受傷勢之輕重及被告犯罪後之態度等一切情狀，分別量處被告甲○○恐嚇危害安
    全罪部分，處有期徒刑三月，如易科罰金以三百元（銀元）折算一日；又毀損罪
    部分，處有期徒刑三月，如易科罰金以三百元（銀元）折算一日；施強暴於直系
    血親尊親屬，未成傷部分，處有期徒刑二月，如易科罰金以三百元（銀元）折算
    一日；又傷害部分，處有期徒刑三月，如易科罰金以三百元（銀元）折算一日。
    並定其應執行有期徒刑八月，如易科罰金以三百元（銀元）折算一日。認事用法
    ，核無不合，量刑亦屬適當，檢察官上訴意旨認量刑過重指摘原判決不當，為無
    理由，應予駁回。末查，被告未曾受有期徒刑以上刑之宣告，此有本院被告全國
    前案記錄表在卷（見原審卷附）可稽，其犯罪後復坦承犯行，已知悔悟，經此教
    訓，當知所惕勵，而無再犯之虞，本院認其所宣告之刑，以暫不執行為適當，爰
    併予宣告緩刑五年，以啟自新。
據上論斷，應依刑事訴訟法第三百六十八條，刑法第七十四條第一款，判決如主文。
本案經檢察官劉斐玲到庭執行職務。
中      華      民      國    九十    年      九      月    二十八    日
                              臺灣高等法院刑事第 十五 庭
                                  審判長法  官  房  阿  生
                                        法  官  鄧  振  球
                                        法  官  雷  元  結
右正本證明與原本無異。
不得上訴。
                                        書記官  梁  雅  華
中      華      民      國     九十     年     九     月       二十八   日
附錄論罪科刑法條
刑法第二百七十七條第一項、第二百八十一條、第三百零五條、第三百五十四條
刑法第二百七十七條第一項
傷害人之身體或健康者，處三年以下有期徒刑，拘役或一千元以下罰金。
刑法第二百八十一條
施強暴於直系血親尊親屬未成傷者，處一年以下有期徒刑、拘役或五百元以下罰金。
刑法第三百零五條
以加害生命、身體、自由、名譽、財產之事恐嚇他人，致生危害於安全者，處二年以
下有期徒刑、拘役或三百元以下罰金。
刑法第三百五十四條
毀棄、損壞前二條以外之他人之物或致令不堪用，足以生損害於公眾或他人者，處二
年以下有期徒刑、拘役或五百元以下罰金。


司法院資訊處製作；財團法人民間司法改革基金會備份。
